臺灣高等法院高雄分院刑事裁定　　　　　　　　　　九十二年度聲再字第一七五號
　　再審聲請人　甲○○
　　即受判決人
右列聲請人因侵入
二年九月十日確定判決（臺灣高雄地方法院九十一年度易字第四四○五號、臺灣高雄
地方法院檢察署九十一年度偵字第二三○八七號），聲請再審，本院裁定如左：
    主  文
再審之聲請駁回。
    理  由
一、聲請意旨略稱：聲請人甲○○因有事找朱瑞德洽談，當時朱瑞德也在家，聲請人
    並無侵入民宅行為；朱瑞德心虛和偽證證人陳秀梅先用豬吃餿水潑灑，又用水桶
    水連接性潑灑後往前走要朱金華做公證人，才走往住宅水泥地，朱金華回答手心
    手背是肉，他要怎樣講，引起陳秀梅不滿叫朱瑞德一左一右強拉出聲請人，所以
    才使聲請人上衣結扣損壞不堪使用後報警存證。朱瑞德於臺灣高雄地方法院裁判
    後，於九十二年六月十八日十四時在龍東街一○九號之一曾洽談，並立和解書，
    陳秀梅願付新台幣（下同）三萬元予甲○○作為精神補償。倘若朱瑞德、陳秀梅
    沒有侵害聲請人，何須賠償聲請人？朱俊彥到法院做偽證，證稱聲請人走到鐵門
    內之鋁門前灑尿，而員警宋國義到場，家中並無他人即梁鐘申緣、朱俊彥均不在
    場，故渠等三位證人有二位偽證不在場，一位係屬共犯，為此提出再審之聲請云
    云。
二、按原判決所憑之證言已證明其為虛偽，或因發見確實之新證據，足認受有罪判決
    之人應受無罪之判決者得聲請再審，固為刑事訴訟法第四百二十條第一項第二款
    、第六款所明定。而該條項第二款所謂之「原判決所憑之證言已證明其為虛偽者
    」，以經判決確定，或其刑事訴訟不能開始或續行非因證據不足者為限；又同條
    項第六款所謂之「確實」新證據，係指其證據之本身在客觀上可認為真實，勿須
    經過調查，即足以動搖原判決，使受刑人得受有利之裁判者而言。若在客觀上就
    其之真實性為如何，尚欠明瞭，非經相當之調查，不能辨其真偽，即與確實新證
    據之「確實」含義不符，自難據為聲請再審之理由（最高法院七十年度台抗字第
    一六一號裁定參照）。申言之，上揭規定所謂「發見確實之新證據」，除該證據
    之成立非在判決確定之後始成立外，且該證據必須毋須經調查程序，並顯然可認
    為確實足以動搖原確定判決，而為受判決人有利之判決者為限。
三、原確定判決認聲請人甲○○與朱瑞德於九十一年九月二十五日上午十時許，在高
    雄縣美濃鎮調解委員會調解後，朱瑞德要求甲○○不得再至其住處，致引起甲○
    ○不悅，甲○○乃於同日上午十一時三十分許，前往朱瑞德位於高雄縣美濃鎮○
    ○里○○街六十四號住處，欲找朱瑞德理論，而在未經朱瑞德之同意下，無故侵
    入上開住宅之事實，係以告訴人朱瑞德之指訴，及證人朱俊彥、陳秀梅等人之證
    詞為證，並敘明聲請人所辯其因有事情要找朱瑞德談，始前往朱瑞德住處，惟倘
    未經朱瑞德同意，亦自無解於其侵入住宅之刑責，仍觸犯刑法第三百零六條第一
    項之無故侵入住宅罪，有該確定判決書影本在卷足稽，並經本院依職權調原卷核
    閱無訛。
四、本件聲請人主張前開證人朱俊彥、陳秀梅係偽證，惟並未提出二人已經因該案涉
    及偽證罪經刑事判決確定，或其刑事訴訟不能開始或續行非因證據不足之具體證
    明，是自難僅憑其空言指摘證人朱俊彥、陳秀梅係偽證即遽以認定；至於聲請人
    雖又提出朱瑞德、陳秀梅、甲○○三人於九十二年六月十八日書立之和解書一份
    ，而其內容為甲（即朱瑞德）乙（即甲○○）雙方同意撤回告訴之所有案件，甲
    方願補償乙方三萬元等語，惟該和解書已經聲請人於本院九十二年上易字第一○
    八五號侵入住宅案件準備程序時提出（見前開上易字第一○八五號案卷第二五、
    三四頁），且此一文書證據縱客觀上採認屬實，惟依其內容並未敘明朱瑞德係因
    何事、何原因補償聲請人，尚難僅憑該和解書即率而推論朱瑞德係因聲請人侵入
    住宅案件而補償聲請人。況雙方事後有無和解、和解之原因如何亦不影響聲請人
    右開犯行之認定，是該文書顯非由其證據本身形式上觀察，即顯可認為足以動搖
    原有罪判決之新證據。聲請人聲請理由以證人朱俊彥、陳秀梅係偽證，並提出前
    開和解書一紙，顯與刑事訴訟法第四百二十條第一項第二款及第六款所謂「發現
    確實新證據」之規定尚屬有間。故再審聲請人以前開理由提起再審，自無理由，
    應予駁回。
五、據上論結，應依刑事訴訟法第四百三十四條第一項，裁定如主文。
中      華      民      國      九十三    年      五    月    二十六    日
                              臺灣高等法院高雄分院刑事第三庭
                                  審判長法官  周賢銳
                                        法官  謝宏宗
                                        法官  黃蕙芳
右正本證明與原本無異。
不得抗告。
                                      書記官  郭蘭蕙
中      華      民      國      九十三    年      五    月    二十八    日
                                      Ａ
